# 利润汇出业务应该遵循的审计准则是哪一个？

提问人：surring 时间：2016-01-21 11:08:13
各位老师好： 请教大家，根据当地外管局的要求，外资企业进行利润汇出境外的时候需要事务所的报告，需要确定利润汇出的数据是否正确，企业认为需要一个审计报告，企业不知道事务所还可以出非鉴证业务的报告，这里我想问问，这样的业务应该遵照《中国注册会计师相关服务准则第 4101 号——对财务信息执行商定程序》，还是《中国注册会计师审计准则第 1603 号——对单一财务报表和财务报表特定要素审计的特殊考虑》？ 感谢各位老师！！！

回答人：chenyiwei
4101 是不适合的，因为CPA并未与外管局或被审计单位约定具体需执行的程序，且不可能不提供保证。另外这类报告一般是详式报告，也不符合审计报告准则的规定。一般表述为“参照中国注册会计师审计准则的相关规定执行了鉴证工作”即可，也可表述为按照3101 号其他鉴证准则执行了鉴证工作。

提问人：surring 时间：2016-01-22 10:59:18
感谢陈老师的解答！ 那我还想问下， 1 、 4101 号准则规定的报告确实是不提供任何保证的，那什么情况下会给企业出这种报告？企业不需要会计师提供任何保证的？您能不能举几个应用指南中没有的示例，实际工作中的。 2 、 1603 号和 3101 号准则在本质上到底有什么区别？我自己感觉貌似 3101 涵盖的范围比 1603 号多，但我自己并不确定。在本例中，为何 3101 比 1603 更合适呢？ 感谢陈老师，也感谢大家对我的问题的关注。感谢！

回答人：chenyiwei
1 、商定程序报告在实际中的使用都是很特殊的个案，通俗来说就是客户需要借用你的手，但不借用你的脑子。 2 、 3101 的涵盖范围更大，鉴证对象不限于历史财务信息，并且包含了有限保证和合理保证，而160X只有合理保证。